【裁判字號】    98,訴,295
【裁判日期】    980831
【裁判案由】    搶奪等
【裁判全文】
臺灣士林地方法院刑事判決               98年度訴字第295號
公  訴  人  臺灣士林地方法院檢察署檢察官
被      告  丙○○
上列被告因詐欺等案件，經檢察官提起公訴（98年度偵字第1031
2 號），被告於準備程序中就被訴事實為有罪之陳述，本院告知
被告簡式審判程序之旨，並聽取當事人之意見後，裁定進行簡式
審判程序，判決如下：
    主  文
丙○○意圖為自己不法之所有，而竊取他人之動產，處拘役參拾
日，如易科罰金，以新臺幣壹仟元折算壹日；又意圖為自己不法
之所有，而搶奪他人之動產，處有期徒刑柒月。
    事  實
一、丙○○因缺錢花用，竟意圖為自己不法之所有，分別為下列
    犯行：
  (一)於民國98年7 月16日上午10時許，在臺北縣淡水鎮○○街10
    0 號前，趁甲○○疏於注意之際，徒手竊取甲○○背包內之
    皮夾1 個，內有現金新臺幣（下同）2,300 元及土地銀行、
    合作金庫、郵局等金融卡各1 張等物，得手後將上開金融卡
    丟棄路旁，現金則花用完畢。
  (二)於98年7 月19日20時52分許，在臺北縣淡水鎮○○路○ 段82
    號前，趁乙○○不及防備之際，徒手搶奪乙○○手提包1 個
    （內有現金3,000 元及身分證、行車執照、駕駛執照各1 張
    等物），得手後欲逃離現場時，因撞及由李木旭所騎乘適行
    經該處之機車，為警據報當場逮捕，並扣得乙○○所有之上
    開皮包1 個（已發還予乙○○），而悉上情。
二、案經臺北縣政府警察局淡水分局報告臺灣士林地方法院檢察
    署檢察官偵查起訴。
    理  由
一、按除被告所犯為死刑、無期徒刑、最輕本刑為3年以上有期
    徒刑之罪或高等法院管轄第一審案件者外，於第一次審判期
    日前之準備程序進行中，被告先就被訴事實為有罪之陳述時
    ，審判長得告知被告簡式審判程序之旨，並聽取當事人、代
    理人、辯護人及輔佐人之意見後，裁定進行簡式審判程序；
    又除簡式審判程序、簡易程序及第376 條第1 款、第2 款所
    列之罪之案件外，第一審應行合議審判，刑事訴訟法第273
    條之1 第1 項、第284 條之1 分別定有明文。經核本件被告
    丙○○所犯係死刑、無期徒刑、最輕本刑為3 年以上有期徒
    刑以外之罪，並屬刑事訴訟法第376 條第1 款所定之罪，其
    於準備程序中就被訴事實為有罪之陳述，經法官告知簡式審
    判程序之旨，並聽取公訴人及被告之意見後，本院爰依首揭
    規定，裁定進行簡式審判程序，合先敘明。
二、上揭事實，業據被告丙○○於警詢、偵訊及本院審理中均坦
    承不諱，核與證人甲○○、乙○○、李本旭於警詢中之指訴
    相符，復有贓物認領保管單1 紙在卷可稽，足徵被告自白與
    事實相符，事證明確，其犯行堪予認定，應依法論科。
三、核被告所為，係犯刑法第320 條第1 項竊盜罪、第325 條第
    1 項搶奪罪。其前後二次犯行，犯意各別，行為互殊，應分
    論併罰。爰審酌被告不思正當工作，竊取、搶奪他人財物，
    對社會秩序顯生危害，惟念其犯後尚知坦認犯行，並衡以其
    犯罪所得財物價值，暨其品行、智識程度及手段，檢察官求
    處應執行有期徒刑1 年6 月（見本院卷第11頁），實嫌過重
    等一切情狀，分別量處如主文所示之刑，並就拘役部分諭知
    其易科罰金之折算標準。
四、公訴人另以被告前有竊盜犯行紀錄，又再犯本件竊盜、搶奪
    犯行，顯有犯罪習慣，請求依法諭知強制工作等語。經查，
    被告前於98年初有1 次竊盜前科，有臺灣高等法院被告前案
    紀錄表1 份在卷可查，其行為固不足取，惟其僅犯有1 次竊
    盜犯行紀錄，尚難以此遽認被告確有犯竊盜罪之習慣，另依
    卷內現存事證，亦無從認定被告有何懶惰成習而為本件犯行
    之情事，是依比例原則，綜合其所表現之危險性及對其未來
    之期待性等情以觀，本院因認宣告如主文所示之刑，與被告
    丙○○犯行之處罰已屬相當，並足收儆懲之效，尚無另宣告
    強制工作以預防矯治其社會危險性之必要，爰不另諭知於刑
    之執行前令入勞動場所強制工作，併予敘明。
據上論斷，應依刑事訴訟法第273 條之1 第1 項、第299 條第1
項前段，刑法第320 條第1 項、第325 條第1 項、第41條第1 項
前段，刑法施行法第1 條之1 第1 項、第2 項前段，判決如主文
。
本案經檢察官莊富棋到庭執行職務。
中    華    民    國    98    年    8     月    31    日
                  刑事第四庭法  官   黃珮茹
以上正本證明與原本無異。
如不服本判決應於收受判決後10日內向本院提出上訴書狀，並應
應敘述具體理由。其未敘述上訴理由者，應於上訴期間屆滿後20
日內向本院補提理由書(均須按他造當事人之人數附繕本)「切勿
逕送上級法院」。
                            書記官   張馨尹
中    華    民    國    98    年    8     月    31    日
附錄論罪法條：
中華民國刑法第320條
（普通竊盜罪、竊佔罪）
意圖為自己或第三人不法之所有，而竊取他人之動產者，為竊盜
罪，處5 年以下有期徒刑、拘役或5 百元以下罰金。
意圖為自己或第三人不法之利益，而竊佔他人之不動產者，依前
項之規定處斷。
前二項之未遂犯罰之。
中華民國刑法第325條
（普通搶奪罪）
意圖為自己或第三人不法之所有，而搶奪他人之動產者，處6 月
以上5 年以下有期徒刑。
因而致人於死者，處無期徒刑或7 年以上有期徒刑，致重傷者，
處3 年以上10年以下有期徒刑。
第1 項之未遂犯罰之。


司法院資訊處製作；財團法人民間司法改革基金會備份。
